

Sobre

Minha carreira abrangeu diversas áreas, desde a gestão de estoque até o suporte técnico de sistemas e computadores. Passei por funções que me ensinaram organização, atendimento ao cliente e resolução de desafios técnicos. Cada experiência enriqueceu minha bagagem de habilidades e me preparou para os desafios futuros.



31 975082680



lucas.aoliveira@yahoo.com



Rua Ouro Fino, N47 , São Jose Barão de Cocais - 35970-000



CNH Categoria A

Projetos

- https://curriculolucasoliveira.netlify.app
- https://github.com/Dylucas07

Habilidades

- Conhecimentos sólidos em Informática, incluindo Microsoft Office e ferramentas de edição gráfica (Photoshop e Lightroom Classic).
- Experiência em suporte técnico, lidando com sistemas, redes e computadores.
- Atendimento ao cliente, garantindo um serviço de qualidade.
- Atitude proativa e facilidade de aprendizado.
- Habilidades de trabalho em equipe e comunicação eficaz.
- Programação WEB / Front-end

LUCAS OLIVEIRA 24 Anos

Suporte Técnico/Front-end/Auxiliar Administrativo

EXPERIÊNCIA PROFISSIONAL

Plansul Planejamento e Consultoria Data de admissão 05/10/2022 - 07/08/2023 Vigia Noturno

Na posição de vigia, fui responsável por manter a segurança e a vigilância de uma área designada.

Sidim Sistemas Eireli - Prestando serviço - MEI Data de admissão 20/12/2021 - 05/12/2022 Suporte técnico de sistemas, redes e computadores

Como técnico de suporte em sistemas, redes e computadores, minha função envolvia prestar suporte técnico a usuários, diagnosticar e solucionar problemas técnicos, configurar redes de computadores, fornecer treinamento e colaborar com a equipe de TI para aprimorar o sistemas. Minha contribuição foi fundamental para garantir o funcionamento eficiente dos sistemas e a satisfação dos usuários.

Publikimagem Projetos e Marketing LTDA Data de admissão 11/12/2020 - 11/06/2021 Atendente/Atendimento ao público

Na minha função como atendente na Cemig, eu desempenhava um papel fundamental na comunicação entre a empresa e os clientes, garantindo um atendimento eficaz e um relacionamento positivo com os consumidores.

Fornecedor Jacome Comercio e Indústria LTDA Data de admissão 16/10/2020 - 29/11/2020 Repositor

Como repositor de almoxarifado, minha principal função era manter a organização e controle dos estoques de materiais e suprimentos.

LSI administração e serviços S/A Data de admissão 21/04/2020 - 19/07/2020 Auxiliar Servicos Gerais

Como repositor de almoxarifado, minha principal função era manter a organização e controle dos estoques de materiais e suprimentos.

Educação

Ensino Médio Completo

Escola Estadual Padre Heitor - Barão de Cocais, Minas Gerais. Dezembro/ 2019

FGV Online, Programa de Educação a Distância da Fundação Getúlio Vargas.

Introdução ao SCRUM 2023 - 6H

DIO. Programação

Concluidos - 2023

Bootcamps DIO Comunicação Client -Server Estruturando seu HTML + Introdução ao HTML Trabalhando com Formulários HTML 2023 - 9H

Objetivo

Meu objetivo é aprender com rapidez todas as atribuições relacionadas ao cargo, e dessa maneira mostrar os resultados que a empresa espera de mim.

Udemy

Inicio na programação 2023 - 2H

Learncafe Ensino Online Eireli - Me - Edições Avançadas

Photoshop Adobe Lightroom Classic 2019 - 1H

Estrela Guia

Informática Básica e Avançada Pacote completo **Office** 2014 - 60H

Cursando Programação WEB

B7WEB = Html/Css/Java

Cursando Programação/Administração/Informática

Ser + = Start Gerdau Data prevista para finalizar 22/09/2023 - #/12/2023